Minutes et répertoires du notaire Damien DUPONT, 20 mars 1710 - 14 décembre 1739 (étude XXIV)
Archives nationales
Minutes et répertoires du notaire Damien DUPONT (étude XXIV)
20 mars 1710 - 14 décembre 1739
MC/ET/XXIV/545 - MC/ET/XXIV/676, MC/RE/XXIV/7
Etude XXIV; Dupont, Damien
Minutes et répertoires: la loi 2008-696 du 15 juillet 2008 relative aux archives a fixé à 75 ans à compter de la date de l'acte, ou à 25 ans à compter de la date du décès de l'intéressé si ce délai est plus bref, le délai de communication des minutes et répertoires des notaires; ce délai est porté à 100 ans à compter de la date de l'acte si le document se rapporte à un mineur (code du Patrimoine, articles L213-2, 4e d et 5e).
Autres documents de l'étude (dossiers de clients, comptabilité...): s'agissant d'archives privées, ces documents sont communicables selon les modalités fixées par le déposant ou le donateur.
Certains documents ne sont pas accessibles en raison de leur mauvais état de conservation.
Versement
Accès aux instruments de recherche de tous les notaires de l’étude XXIV
Archives de l'étude XXIV
- Minutes de Damien DUPONT, 20 mars 1710 - 14 décembre 1739; MC/ET/XXIV/545 - MC/ET/XXIV/676
  - Minutes. 1710, 20 mars - juillet, 20 mars - juillet 1710; MC/ET/XXIV/545
    Informations concernant le classement:
    Le niveau inférieur de description, quand il existe, correspond aux minutes d'actes. Toutes les minutes ne sont pas forcément décrites une à une. Les descriptions de ces minutes sont plus ou moins détaillées.
    - GUILLEMAR (Jean Baptiste) Maître menuisier Rue Pastourelle § Consentement .., 26 mars 1710; MC/ET/XXIV/545
      Origine de l'information:
      Artisans XVIIIe siècle, par M. Rambaud et C. Grodecki, 1956-1977 ( fichier papier entièrement dématérialisé; voir contexte dans le Plan d’orientation général - Notaires de Paris, guides thématiques du Minutier).
      Date de révision: 2011-2012
      Date de création de la notice: 2010
      Guillemar, Jean Baptiste
    - Fagnier (Nicolas), orfèvre, quai de la Mégisserie § Mariage de la fille de .., 6 avril 1710; MC/ET/XXIV/545
      contrat de mariage; Fagnier, Nicolas
    - Pigeon (Nicolas François), orfèvre, quai de la Mégisserie § Mariage de .., 6 avril 1710; MC/ET/XXIV/545
      contrat de mariage; Pigeon, Nicolas François
    - Pigeon (François), orfèvre, quai de la Mégisserie § Mariage du fils de .., 6 avril 1710; MC/ET/XXIV/545
      contrat de mariage; Pigeon, François
    - RENOUX (Nicolas) Maître doreur Rue de la Verrerie § Inventaire après décès de RENOUX (Guillaume), 24 avril 1710; MC/ET/XXIV/545
      inventaire; Renoux, Nicolas
    - Mainlevée concernant Etienne Pesne, maître peintre, demeurant rue Saint-Honoré., 9 mai 1710; MC/ET/XXIV/545
      Histoire de l'art, 1700-1750, études XIII à XXXIX (env. 7.500 actes), par Mireille Rambaud, 1966-1975 (fichier papier entièrement dématérialisé; voir contexte dans le Plan d’orientation général - Notaires de Paris, guides thématiques du Minutier).
      Date de révision: 2010
      Date de création de la notice: 2007
      mainlevée; Saint-Honoré (rue); Pesne, Etienne; peintre
    - Clément (Charles), orfèvre, rue de Gevres § Quittance .., 23 mai 1710; MC/ET/XXIV/545
      quittance; Clément, Charles
    - LEVILLIER (Estienne) Maître doreur Rue de la Verrerie § Compte et quittance, 28 mai 1710; MC/ET/XXIV/545
      quittance; Levillier, Estienne
    - COUTURIER (Charles) Maître Serrurier Rue des rosiers § Vente -, 25 juin 1710; MC/ET/XXIV/545
      acte de vente; Couturier, Charles
    - Dupont (Christian), maître orfèvre, rue Saint-Louis § Décharge et désistement .., 25 juin 1710; MC/ET/XXIV/545
      décharge; renonciation; Dupont, Christian
    - Apport par Nicolas Pierre de Vendôme de meubles, tableaux, tapisseries et autres., 25 juillet 1710; MC/ET/XXIV/545
      Informations complémentaires:
      tableaux, tapisseries
      dépôt d'argent; Vendôme, Nicolas Pierre de
  - Minutes. 1710, août - décembre, août - décembre 1710; MC/ET/XXIV/546
    - Payen (François), maître peintre, au pourtour de la paroisse Saint Gervais Saint Protais § testament de .., 14 août 1710; MC/ET/XXIV/546
      testament; Payen, François
    - Vohardy (Antoine) marchand bijoutier rue Saint-Germain-l'Auxerrois § Mariage de .., 19 août 1710; MC/ET/XXIV/546
      contrat de mariage; Vohardy, Antoine
    - Payen (François), maître peintre § désistement et décharge, 31 août 1710; MC/ET/XXIV/546
      Payen, François
    - Gobert (Antoine Pascal) graveur à Paris § Renonciation de la veuve de .., 18 septembre 1710; MC/ET/XXIV/546
      Gobert, Antoine Pascal
    - Bail par François de Troy, peintre du roi, directeur de son académie, agissant au nom de la fille mineure de Jean Cotelle, peintre du roi., 19 septembre 1710; MC/ET/XXIV/546
      bail; Cotelle, Jean (1642-1708); Troy, François de (1645-1730); directeur d'établissement d'enseignement; peintre
    - Contrat de profession de Jean Jouvenet, peintre du roi, demeurant au pavillon du collège des Quatre-Nations, 23 septembre 1710; MC/ET/XXIV/546
      contrat; profession de foi; Jouvenet, Jean; peintre
    - Pitron (Germain) maître maçon rue du Coq § délégation, 24 septembre 1710; MC/ET/XXIV/546
      Pitron, Germain
    - Audinot (Jean) maître serrurier rue Saint-Germain-l'Auxerrois § délégation, 24 septembre 1710; MC/ET/XXIV/546
      Audinot, Jean
    - Clément (Claude) maître menuisier; rue Saint Nicolas § délégation, 24 septembre 1710; MC/ET/XXIV/546
      Clément, Claude
    - Fagnier (Nicolas) orfèvre quai de la Mégisserie § Inventaire après décès de .., 1er octobre 1710; MC/ET/XXIV/546
      inventaire; Fagnier, Nicolas
    - Déclaration de cens par François de Troy, peintre du roi et directeur de son académie, demeurant rue Neuve-des-Petits-Champs., 6 octobre 1710; MC/ET/XXIV/546
      déclaration féodale; Neuve-des-Petits-Champs (rue); Troy, François de (1645-1730); peintre
    - Fagnier (Nicolas), maître orfèvre, à Paris § Renonciation de la veuve de .., 6 octobre 1710; MC/ET/XXIV/546
      renonciation; Fagnier, Nicolas
    - Daniel (Jean) maître maçon rue Beauregard § Marché (réparations), 25 octobre 1710; MC/ET/XXIV/546
      marché; Daniel, Jean
    - Capry (Denis) menuisier grande rue du fg. Saint Denis § Constitution, 7 novembre 1710; MC/ET/XXIV/546
      constitution de rente; Capry, Denis
    - Letellier (Etienne) marchand maître doreur rue de la Verrerie § Mariage de la fille de .., 9 novembre 1710; MC/ET/XXIV/546
      contrat de mariage; Letellier, Etienne
    - Delapierre (François), maître orfèvre, rue du Harlay § Mariage de .., 9 novembre 1710; MC/ET/XXIV/546
      contrat de mariage; Delapierre, François
    - Procuration d'avis de parents de Louise Thérèse Cotelle, fille mineure de feu Jean Cotelle, peintre du roi, avec l'intervention de François de Troy, peintre du roi, demeurant rue Neuve-des-Petits-Champs, et Jean-François Troy, peintre du roi, demeurant même rue., 12 novembre 1710; MC/ET/XXIV/546
      procuration; Neuve-des-Petits-Champs (rue); Cotelle, Louise Thérèse; Troy, François de (1645-1730); Troy, Jean-François de (1679-1752); peintre
    - Delapierre (François), marchand orfèvre, rue du Harlay § Bail à .., 16 novembre 1710; MC/ET/XXIV/546
      bail; Delapierre, François
    - Venard (Jean) maître serrurier rue Jacob en qualité de tuteur § Inventaire, 19 novembre 1710; MC/ET/XXIV/546
      inventaire; Venard, Jean
    - Richard (Nicolas) maître serrurier des bâtiments du roi rue Jacob § Inventaire après décès de la femme de .., 19 novembre 1710; MC/ET/XXIV/546
      inventaire; Richard, Nicolas
    - Visite et estimation d'une maison pour sa vente par Isidore Chastelain, l'un des 60 architectes juré du roi., 23 novembre 1710; MC/ET/XXIV/546
      Chastelain, Isidore; architecte
    - Vente par les héritiers de Jean Cotelle, peintre du roi, en présence de François de Troy, peintre ordinaire du roi, demeurant rue Neuve-des-Petits-Champs., 22 décembre 1710; MC/ET/XXIV/546
      acte de vente; Neuve-des-Petits-Champs (rue); Cotelle, Jean (1642-1708); Troy, François de (1645-1730); peintre; peintre
    - Molliere ( ? ) (Mathurin) maçon à Marly § Vente à .., 27 décembre 1710; MC/ET/XXIV/546
      acte de vente; Molliere, Mathurin
    - Daniel (Jean) maître maçon rue Beauregard § Devis et marché (réparations), 27 décembre 1710; MC/ET/XXIV/546
      devis; marché; Daniel, Jean
  - Minutes. 1711, janvier - mars, janvier - mars 1711; MC/ET/XXIV/547
    - Mansion (Jean), menuisier, grande rue du Faubourg Saint-Antoine § Inventaire après décès de la femme de .., 7 janvier 1711; MC/ET/XXIV/547
      inventaire après décès; Mansion, Jean
    - Chevigny (Antoine) maître doreur rue Neuve du Roule § transport de bail, 11 janvier 1711; MC/ET/XXIV/547
      bail; Chevigny, Antoine
    - Guillemars (Jean Baptiste) maître menuisier rue Pastourelle § ratification, 12 février 1711; MC/ET/XXIV/547
      Guillemars, Jean Baptiste
    - Moissard (Jean Baptiste) marchand joaillier rue Saint Denis § apprentissage, 24 février 1711; MC/ET/XXIV/547
      contrat d'apprentissage; Moissard, Jean Baptiste
    - joaillier (apprentissage) § Contrat pour 3 ans entre Pierre Varé, boutonnier, et Jean Baptiste Moïssard, joaillier, au profit l'Olivier Varé, âgé de 21 ans, fils de Pierre Logé nourri, blanchi, entretenir de vêtements, Moyennant 300 livres., 24 février 1711; MC/ET/XXIV/547
    - Legast (Jean) maître maçon rue Saint-Victor § Obligation, 1er mars 1711; MC/ET/XXIV/547
      obligation; Legast, Jean
    - Lequin (Pierre), marchand orfèvre, rue de Buci § Convention, 18 mars 1711; MC/ET/XXIV/547
      convention; Lequin, Pierre
  - Minutes. 1711, avril - juin, avril - juin 1711; MC/ET/XXIV/548
    - Loir (Jean-Baptiste), marchand orfèvre, sur le Pont du Change § Constitution, 16 avril 1701; MC/ET/XXIV/548
      constitution de rente; Loir, Jean-Baptiste
    - Gente (Julien) sculpteur rue de Capes § procuration; 2 actes, 7 avril 1711; MC/ET/XXIV/548
      procuration; Gente, Julien
    - Lemaire (François) fondeur à Paris § Compte, 8 avril 1711; MC/ET/XXIV/548
      Lemaire, François
    - Lemaire (Nicolas) Maître fondeur à Paris § Comptes, 8 avril 1711; MC/ET/XXIV/548
      Lemaire, Nicolas
    - Duquesnoy (Noël), marchand orfèvre, rue de la Fromagerie § Vente, 12 avril 1711; MC/ET/XXIV/548
      acte de vente; Duquesnoy, Noël
    - Constitution de rente par François de Troy, peintre du roi, demeurant rue Neuve-des-Petits-Champs., 16 avril 1711; MC/ET/XXIV/548
      constitution de rente; Neuve-des-Petits-Champs (rue); Troy, François de (1645-1730); peintre
    - Polhay (Jean) maître serrurier rue de Venise § atermoiement, 29 avril 1711; MC/ET/XXIV/548
      Polhay, Jean
    - Puisieux (Martin), menuisier, rue de la Heaumerie § Inventaire après décès de la femme de .., 19 mai 1711; MC/ET/XXIV/548
      inventaire après décès; Puisieux, Martin
    - Puiseux (Martin), menuisier, rue de la Heaumerie § Mariage de .., 21 mai 1711; MC/ET/XXIV/548
      contrat de mariage; Puiseux, Martin
    - Puiseux (Martin), menuisier, rue Mauconseil § Quittance, 30 mai 1711; MC/ET/XXIV/548
      quittance; Puiseux, Martin
    - Goupy (André) maître menuisier rue Saint Etienne des Grez § Comparution, 25 juin 1711; MC/ET/XXIV/548
      Goupy, André
    - Devis et marché pour la construction d'un corps de logis dépendant d'une maison sise rue de Charenton, fait par Claude Varennes, maître maçon, avec dessins et plans signés, suivi de devis et marchés du 2 juillet 1711 pour les charpenterie, menuiserie et serrurerie (et. XXIV 549)., 26 juin 1711; MC/ET/XXIV/548
      devis; marché; Charenton (rue de); Varennes, Claude; maçon
  - Minutes. 1711, juillet - août, juillet - août 1711; MC/ET/XXIV/549
    - Picart (Jean Nicolas), marchand orfèvre, rue de Gesvres § Constitution, 27 août 1701; MC/ET/XXIV/549
      constitution de rente; Picart, Jean Nicolas
    - Procuration de la veuve de Claude Henrion, sculpteur et fondeur du roi de Suède, demeurant à Stockholm., 3 juillet 1711; MC/ET/XXIV/549
      procuration; Stockholm (Suède); Henrion, Claude; sculpteur; fondeur
    - Michel (Jacques) maître maçon, entrepreneur de bâtiments rue Saint-Paul § devis et marché (réfection d'un mur), 7 juillet 1711; MC/ET/XXIV/549
      devis; marché; Michel, Jacques
    - Gentry (François) menuisier rue Culture Sainte Catherine § Certificat, 17 juillet 1711; MC/ET/XXIV/549
      Gentry, François
    - Leclerc (Jean Baptiste) marchand joaillier rue du Temple § transport de rente, 20 juillet 1711; MC/ET/XXIV/549
      transport de droits; Leclerc, Jean Baptiste
    - Rossignol (Philippe) marchand maître tapissier quai Malaquais § bail, 20 juillet 1711; MC/ET/XXIV/549
      bail; Rossignol, Philippe
    - Orfèvre joaillier (alloué) § Contrat pour 15 mois entre René Jeunesse, huissier au parlement, et Jean André Picart, au profit de Robert Hanart, âgé de 21 ans. Logé, nourri, blanchi. S.d.d., 26 juillet 1711; MC/ET/XXIV/549
    - Daniel (Jean) maître maçon, entrepreneur de bâtiments rue Beauregard § quittances, 1er août 1711; MC/ET/XXIV/549
      quittance; Daniel, Jean
    - Droigny (François) marchand maître tapissier rue Saint-Martin § Mariage de la fille de .., 5 août 1711; MC/ET/XXIV/549
      contrat de mariage; Droigny, François
    - Leclerc (Jean Baptiste) marchand joaillier rue du Temple § donation, 7 août 1711; MC/ET/XXIV/549
      donation; Leclerc, Jean Baptiste
    - Dujardin (Abraham), orfèvre, rue des Arcis. § Déclaration, 12 août 1711; MC/ET/XXIV/549
      déclaration; Dujardin, Abraham
    - Dujardin (Charles), orfèvre, quai Pelletier § Déclaration, 12 août 1711; MC/ET/XXIV/549
      déclaration; Dujardin, Charles
  - Minutes. 1711, septembre - octobre, septembre - octobre 1711; MC/ET/XXIV/550
    - Quittance concernant François et Jean de Troy, peintres ordinaires du roi., 3 septembre 1711; MC/ET/XXIV/550
      quittance; Troy, François de (1645-1730); Troy, Jean de; peintre
    - Quittance aux héritiers de Jean Cotelle, peintre ordinaire du roi, pour laquelle intervient François de Troy, peintre ordinaire du roi, demeurant rue Neuve-des-Petits-Champs., 5 septembre 1711; MC/ET/XXIV/550
      quittance; Neuve-des-Petits-Champs (rue); Troy, François de (1645-1730); peintre
    - Rabot (Nicolas) maître serrurier rue Plâtrière § bail, 20 octobre 1711; MC/ET/XXIV/550
      bail; Rabot, Nicolas
  - Minutes. 1711, novembre - décembre, novembre - décembre 1711; MC/ET/XXIV/551
    - Poitevin (Louis) doreur rue de la Coutellerie § Mariage de .., 3 novembre 1711; MC/ET/XXIV/551
      contrat de mariage; Poitevin, Louis
    - Nicolas Armand. Maître à danser. Rue du Four., 11 novembre 1711; MC/ET/XXIV/551
      Musique XVIIIe siècle, danseurs (1.088 actes), par Madeleine Jurgens, Mireille Rambaud, Valérie Brousselle, 1963, 1984-1996. Le fichier a été traité pour la partie 'danseurs'.(fichier papier entièrement dématérialisé; voir contexte dans le Plan d’orientation général - Notaires de Paris, guides thématiques du Minutier).
      Date de création de la notice: 2005
      obligation; Four (rue du); Armand, Nicolas; enseignant; danseur
    - Moissard (Jean Baptiste) marchand [joaillier] rue Saint-Denis § Constitution, 28 novembre 1711; MC/ET/XXIV/551
      Moissard, Jean Baptiste
    - Rollet (Charles), maître menuisier, grande rue du Faubourg Saint-Antoine § Bail, 30 novembre 1711; MC/ET/XXIV/551
      bail; Rollet, Charles
    - Lagneau (Leonor) marchand joaillier quai du grand cours d'eau de Seine § bail, 14 décembre 1711; MC/ET/XXIV/551
      bail; Lagneau, Léonor
    - Serigny (Paul), marchand orfèvre, quai du grand cours d'eau de Seine § Bail à .., 14 décembre 1711; MC/ET/XXIV/551
      bail; Serigny, Paul
    - Compte et quittance concernant François et Jean de Troy, peintres ordinaires du roi, demeurant rue Neuve-des-Petits-Champs., 24 décembre 1711; MC/ET/XXIV/551
      compte; quittance; Neuve-des-Petits-Champs (rue); Troy, François de (1645-1730); Troy, Jean de; peintre
    - Devis et marché des ouvrages de maçonnerie et autres pour la reconstruction de deux maisons sises rue Saint-Antoine, par Jacques Le Pas du Buisson, entrepreneur de bâtiments, avec les plans., 29 décembre 1711; MC/ET/XXIV/551
      devis; marché; Saint-Antoine (rue); Le Pas du Buisson, Jacques; chef d'entreprise
    - Parent (Nicolas) maître serrurier; rue Saint-Antoine § Devis et marché, 29 décembre 1711; MC/ET/XXIV/551
      devis; marché; Parent, Nicolas
    - Duclos (Simon) maître serrurier rue du Four § Constitution, 29 décembre 1711; MC/ET/XXIV/551
      constitution de rente; Duclos, Simon
    - Allouard (François) maître menuisier rue Saint Antoine § Devis et marché, 29 décembre 1711; MC/ET/XXIV/551
      devis; marché; Allouard, François
    - Bezançon (Simon) maître peintre [Académie de Saint-Luc] rue des Fossés de Saint-Germain-des-Prés § Mariage de la fille de .., 30 décembre 1711; MC/ET/XXIV/551
      contrat de mariage; Bezançon, Simon
  - Minutes. 1712, janvier - mars, janvier - mars 1712; MC/ET/XXIV/552
    - Picart (Jean Nicolas), marchand orfèvre, rue de Gesvres § Mariage de la fille de .., 17 janvier 1712; MC/ET/XXIV/552
      contrat de mariage; Picart, Jean Nicolas
    - Marie (Barthélemy) tapissier au port Saint Landry § Inventaire après décès de .., 25 janvier 1712; MC/ET/XXIV/552
      inventaire; Marie, Barthélemy
    - Saint Nicolas (Nicolas Antoine de), orfèvre rue Neuve Saint-Sauveur § Mariage de .., 14 février 1712; MC/ET/XXIV/552
      contrat de mariage; Saint-Nicolas, Nicolas Antoine de
    - Mariage de Adrien Leprieur, peintre, demeurant rue des Déchargeurs., 21 février 1712; MC/ET/XXIV/552
      contrat de mariage; Leprieur, Adrien; peintre
    - Turpin (Robert) marchand orfèvre rue de Buci § Inventaire après décès de .., 8 mars 1712; MC/ET/XXIV/552
      inventaire; Turpin, Robert
  - Minutes. 1712, avril - juin, avril - juin 1712; MC/ET/XXIV/553
    - Baudichon (François) marchand tapissier à Paris § Bail de meubles, 2 avril 1712; MC/ET/XXIV/553
      bail; Baudichon, François
    - Richard (Nicolas) maître serrurier des bâtiments du roi à Paris § quittance, 4 avril 1712; MC/ET/XXIV/553
      quittance; Richard, Nicolas
    - En annexe d'un abandonnement de biens, estimation d'une maison par Isidore Chastelain, l'un des 60 architectes jurés du roi à Paris., 18 avril 1712; MC/ET/XXIV/553
      cession; Chastelain, Isidore; architecte
    - Brimbeuf (Jean), marchand orfèvre, à Bordeaux § Procuration rapportée, 7 mai 1712; MC/ET/XXIV/553
      procuration; Brimbeuf, Jean
    - Perrin (Nicolas) maître sculpteur grande rue du fg. Saint Antoine § bail, 25 mai 1712; MC/ET/XXIV/553
      bail; Perrin, Nicolas
    - Contrat de mariage entre Jean-Baptiste Grimbert et Louise Magdelaine Bonnin, 2 juin 1712; MC/ET/XXIV/553
      Actes signalés par le personnel du Minutier central des notaires de Paris, 2003-2012 (base de données migrée: voir contexte dans le Plan d’orientation général - Notaires de Paris, guides thématiques du Minutier).
      contrat de mariage; Montorgueil (rue); Tirechappe (rue); Grimbert, Jean-Baptiste; Bonnin, Louise Madeleine; Stille, Marie; Grimbert, Denis; Bonnin, Jean; Josset, Madeleine; boulanger
    - Desmasure (Pierre), marchand orfèvre, rue de la Vannerie § Mariage de la fille de .., 12 juin 1712; MC/ET/XXIV/553
      contrat de mariage; Desmasures, Pierre
    - Lefort (Mathieu) brodeur rue Neuve Saint Sauveur § Mariage de .., 19 juin 1712; MC/ET/XXIV/553
      contrat de mariage; Lefort, Mathieu
    - Lienard (Nicolas Antoine) Serrurier rue des Rosiers § liquidation et transport, 19 juin 1712; MC/ET/XXIV/553
      Lienard, Nicolas Antoine
    - Couturier (Charles) maître serrurier rue des Rosiers § liquidation et transport, 19 juin 1712; MC/ET/XXIV/553
      Couturier, Charles
    - Harmand (Michel) maître brodeur à Paris § Mariage de la fille de feu .., 19 juin 1712; MC/ET/XXIV/553
      contrat de mariage; Harmand, Michel
    - Montigny (Pierre) maître brodeur rue de l'Arbre Sec § Mariage de la belle fille de .., 19 juin 1712; MC/ET/XXIV/553
      contrat de mariage; Montigny, Pierre
  - Minutes. 1712, juillet - septembre, juillet - septembre 1712; MC/ET/XXIV/554
    - Berlinguet (Guillaume) maître serrurier à Paris § procuration à -, 8 juillet 1712; MC/ET/XXIV/554
      procuration; Berlinguet, Guillaume
    - Yon (Jean Vincent) marchand orfèvre rue de l'Arbre Sec § Constitution, 23 juillet 1712; MC/ET/XXIV/554
      constitution de rente; Yon, Jean Vincent
    - Gobilliard (Louis) maître maçon Vieille rue du Temple § Devis et marché (réparations), 30 juillet 1712; MC/ET/XXIV/554
      devis; marché; Gobilliard, Louis
    - Bezançon (Simon de) maître peintre rue des Fossés Saint Germain-des-Près § Constitution, 1er août 1712; MC/ET/XXIV/554
      constitution de rente; Bezançon, Simon de
    - Vandevelde (François) maître lapidaire Cour Neuve du Palais § bail, 14 août 1712; MC/ET/XXIV/554
      bail; Vandevelde, François
    - Bezançon (Simon) maître peintre rue des Fossés Saint Germain des Prés § bail, 10 septembre 1712; MC/ET/XXIV/554
      bail; Bezançon, Simon
    - Patin (Jacques), marchand orfèvre, rue de l'Arbre Sec § Déclaration et désistement, 14 septembre 1712; MC/ET/XXIV/554
      déclaration; renonciation; Patin, Jacques
  - Minutes. 1712, octobre - décembre, octobre - décembre 1712; MC/ET/XXIV/555
    - Dechenazare (Pierre Simon) marchand tapissier rue Neuve des Petits-Champs § bail de meubles, 22 octobre 1712; MC/ET/XXIV/555
      bail; Dechenazare, Pierre Simon
    - Bourgeois (Jean), peintre, Hôtel des Gobelins § Mariage de .., 8 novembre 1712; MC/ET/XXIV/555
      contrat de mariage; Bourgeois, Jean
    - Bail par la veuve de Jean Forest, conseiller honoraire de l'académie royale de peinture et sculpture., 9 novembre 1712; MC/ET/XXIV/555
      bail; Forest, Jean
    - Baco (Charles) maître peintre de l'académie Saint-Luc rue Saint Honoré § bail à .., 9 novembre 1712; MC/ET/XXIV/555
      bail; Baco, Charles
    - Strack (Zacharie) maître menuisier en ébène rue du Murier § Mariage de .., 11 novembre 1712; MC/ET/XXIV/555
      contrat de mariage; Strack, Zacharie
    - Bourcier (Jean), peintre, rue des Petits-Champs § Vente d'héritages, 20 novembre 1712; MC/ET/XXIV/555
      acte de vente; Bourcier, Jean
    - Dans le cadre de la vente d'une maison, estimation de celle-ci par Isidore Chastelain, architecte juré du roi., 9 décembre 1712; MC/ET/XXIV/555
      acte de vente; Chastelain, Isidore; architecte
    - Voisin (Philippe) ébéniste; cul de sac de la rue Férou § Vente de maison, 9 décembre 1712; MC/ET/XXIV/555
      acte de vente; Voisin, Philippe
    - Titre nouvel par Jacques Desjardins, sculpteur du roi., 10 décembre 1712; MC/ET/XXIV/555
      titre nouvel; Desjardins, Jacques; sculpteur
    - Beaucousin (Alexandre), marchand orfèvre joaillier § Alloué (fils de feu ..), 18 décembre 1712; MC/ET/XXIV/555
      contrat de travail; Beaucousin, Alexandre
    - Dans le cadre de sa vente, estimation du château de Plessis-Brion par Jacques Lajoue, architecte juré expert et entrepreneur de bâtiments., 22 décembre 1712; MC/ET/XXIV/555
      Précisions sur les lieux: Le Plessis-Brion (Oise)--Château
      acte de vente; Le Plessis-Brion (Oise); Lajoüe, Jacques de (1686?-1761); architecte
  - Minutes. 1713, janvier - mars, janvier - mars 1713; MC/ET/XXIV/556; Document détérioré.
    - Acte de notoriété concernant Denis Thierry, peintre ordinaire du roi, demeurant au pont Notre-Dame., 27 janvier 1713; MC/ET/XXIV/556
      notoriété; Notre-Dame (pont); Thierry, Denis; peintre
    - Picart (Jean Nicolas), marchand orfèvre, rue de Gesvres § Acte de notoriété, 27 janvier 1713; MC/ET/XXIV/556
      notoriété; Picart, Jean Nicolas
    - Picard (Louis) graveur sur le Pont au Change § Mariage de -, 27 janvier 1713; MC/ET/XXIV/556
      contrat de mariage; Picard, Louis
    - Guillemar (Jean Baptiste) maître menuisier à Paris § ratification, 29 janvier 1713; MC/ET/XXIV/556